【裁判字號】    92,苗小,107
【裁判日期】    920506
【裁判案由】    侵權行為損害賠償
【裁判全文】
臺灣苗栗地方法院民事小額判決  九十二年苗小字第一○七號
    原      告  富邦產物保險股份有限公司
?
    法定代理人  甲○○
    訴訟代理人  丙○○
                丁○○
    送達代收人  乙○○
    被      告  鐘天福
    訴訟代理人  戊○○
右當事人間請求侵權行為損害賠償事件，本院判決如左：
    主      文
被告應給付原告新臺幣壹萬玖仟玖佰伍拾元整，及自九十二年三月十五日起至清償日
止，按年息百分之五計算之利息。
訴訟費用新台幣肆佰拾壹元由被告負擔。
本判決得假執行。
    事實及理由
一、原告起訴主張略以：被告所駕駛之Ｍ三○一三五號自小客車，於民國九十年四月
    八日下午六時四十五分許，行經國道高速公路一三九公里五百公尺處（造橋段）
    ，因未保持行車安全距離之過失（道路交通安全規則第九十四條第一項），追撞
    訴外人林建良所駕駛之九Ｂ五九二八號自小客車，致該車輛後部損壞，現場由國
    道第二警察隊造橋分隊處理在案。前揭受損之自小客車係原告所承保之車輛，已
    依被保險人林建良申報之資料賠付修復費用一萬九千九百五十元，爰依保險法第
    五十三條、民法第一百八十四條第一項前段、民法第一百九十一條之二規定，代
    位向被告請求侵權行為之損害賠償等語。
二、被告則以：本件為多部車輛碰撞之交通事故，約有三部、四部之車輛遭警方開立
    未保持安全距離之罰單，惟獨被告未遭開立罰單，且當時被告已經停車，因後方
    之大型遊覽車未保持安全距離而撞及被告車輛，被告再撞及前方車輛，故被告並
    無肇事責任等語，資為抗辯。
三、查原告所主張被告所駕駛之Ｍ三○一三五號自小客車，於九十年四月八日下午六
    時四十五分許，行經國道高速公路一三九公里五百公尺處（造橋段），追撞訴外
    人林建良所駕駛之九Ｂ五九二八號自小客車，致該車輛後部損壞，修復費用共計
    一萬九千九百五十元，已由原告理賠予被保險人林建良之事實，業據其提出國道
    公路警察局道路交通事故調查報告表、行照、駕照、理賠申請書、估價單、車損
    照片、發票等件為證，核與所述情節相符，且為被告所不爭執，堪予採信。本件
    兩造所爭執者，係被告是否應負肇事之過失責任？原告承保車輛之駕駛人林建良
    有無可歸責事由？
四、查訴外人林建良所駕駛之Ａ車（九Ｂ五九二八號車）未保持行車安全距離致追撞
    Ｂ車，Ｃ車也因未保持行車安全距離而追撞由被告所駕駛之Ｄ車（Ｍ三○一三五
    號車），Ｄ車被Ｃ車追撞後，又往前推撞Ａ車，Ａ車被Ｄ車追撞後，又往前再推
    撞Ｂ車而肇事；Ｂ車、Ｃ車因未損壞已先行駛離等情，業經本院依被告聲請向國
    道第二警察隊造橋分隊調取系爭交通事故之道路交通事故調查報告表附卷可稽。
    參酌訴外人林建良於警訊時供稱略以：看見前方自小客車煞車燈亮起，也踩煞車
    減速，但車沒有完全煞住而追撞前車，後又被Ｍ三○一三五號自小客車追撞，我
    車又再推撞前車，前車已先駛離等語。及被告於警訊時供稱略以：因車流量大造
    成壅塞，看見前方九Ｂ五九二八號自小客車煞車燈亮起，也踩煞車減速至車煞停
    住，隨即被後方大客車追撞，該車隨即駛離，我車又往前推撞九Ｂ五九二八號自
    小客車等語。依現場車損照片所示：訴外人林建良之九Ｂ五九二八號自小客車之
    車蓋凸起大部分，車頭毀損情形較嚴重，車尾之毀損較輕微；被告之Ｍ三○一三
    五號自小客車之車頭右前側毀損較嚴重，車尾之毀損較輕微等情。衡諸當時為車
    輛壅塞、行車速度緩慢之情形，因Ｂ車、Ｃ車均已駛離而無從查證，訴外人林建
    良及被告亦未見聞Ｂ車是否因遭Ａ車撞及後而推撞Ｃ車，則訴外人林建良所駕駛
    之Ａ車雖因違反隨時注意煞停之義務而追撞Ｂ車，但尚無從認定與被告所駕駛之
    Ｄ車遭Ｃ車追撞，有何相當之因果關係。另參酌Ｂ車為自小客車、Ｃ車為大客車
    ，縱使因Ａ車撞及Ｂ車，致Ｂ車連環追撞Ｃ車，Ｃ車未必因撞擊力而繼續追撞Ｄ
    車，是Ｄ車遭撞及尚難歸責於Ａ車之前揭過失行為。從而，Ｄ車因未保持安全距
    離，致遭撞及後，往前以其車頭右側撞及Ａ車，致Ａ車之車尾受損，原告為承保
    Ａ車之保險公司，代位向被告請求修復費用，於法有據，應予准許。
四、本件屬小額訴訟事件，應依民事訴訟法第四百三十六條之二十，宣告假執行。
五、據上論斷，本件原告之訴為有理由，依民事訴訟法第四百三十六條之二十三、第
    七十八條、第四百三十六條之二十，判決如主文。
中      華      民      國    九十二    年      五      月      六     日
                                    臺灣苗栗地方法院苗栗簡易庭
~B法      官  李麗萍
右為正本係照原本作成。
如對本判決上訴須於判決送達後二十日內向本院提出上訴狀。
中      華      民      國    九十二    年      五      月      六     日
~B法院書記官  蕭雅馨


司法院資訊處製作；財團法人民間司法改革基金會備份。
